【裁判字號】    97,台非,171
【裁判日期】    970417
【裁判案由】    違反槍砲彈藥刀械管制條例
【裁判全文】
最高法院刑事判決              九十七年度台非字第一七一號
上  訴  人  最高法院檢察署檢察總長
被      告  甲○○
                    6號
上列上訴人因被告違反槍砲彈藥刀械管制條例案件，對於台灣高
等法院花蓮分院中華民國九十六年十月十六日第二審確定判決（
九十五年度上訴字第二八九號，起訴案號：台灣台東地方法院檢
察署九十五年度偵字第二八０、二一九號），認為違法，提起非
常上訴，本院判決如下：
    主  文
上訴駁回。
    理  由
非常上訴理由稱：「按判決不適用法則或適用不當者，為違背法
令，刑事訴訟法第三百七十八條定有明文。復按現行槍砲彈藥刀
械管制條例係九十四年一月二十六日修正公布，而該條例修正公
布前第八條之罪，並不在中華民國九十六年罪犯減刑條例第三條
第一項第四款所定不予減刑之罪之列，此觀之該款規定自明。經
查原確定判決引用台灣台東地方法院九十五年度訴字第三二號第
一審判決書所載，確認被告甲○○於九十三年六月初某日，在台
東縣將其前所購得之空氣槍及鋼珠出借與友人王建智之事實，及
被告此部分係犯修正前槍砲彈藥刀械管制條例第八條第二項之出
借空氣槍罪，此部分之罪應與被告另於九十四年十月至十二月間
所犯之同案持有空氣槍罪予以併罰而定其應執行之刑。則被告於
九十六年四月二十四日以前所犯之出借空氣槍罪，自應依中華民
國九十六年罪犯減刑條例規定予以減刑，始為適法。詎第一審判
決未依規定減刑，其所為該部分及定應執行刑之判決，即為違背
法令。原確定判決對該判決違法部分，竟明依中華民國九十六
年罪犯減刑條例第三條第一項第四款規定不得減刑，而予以維持
，駁回被告該部分之上訴，自有判決不適用法則之違法。案經確
定，爰依刑事訴訟法第四百四十一條、第四百四十三條提起非常
上訴，以資糾正。」等語。
本院查犯槍砲彈藥刀械管制條例第八條之罪，經宣告無期徒刑或
逾有期徒刑一年六月之刑者，不予減刑，中華民國九十六年罪犯
減刑條例第三條第一項第四款定有明文。本件原判決認定被告於
九十三年六月初某日，出借具有殺傷力之空氣槍一支予王建智，
係犯修正前槍砲彈藥刀械管制條例第八條第二項之罪，因而維持
第一審關於量處被告有期徒刑年月部分之判決，駁回被告在
第二審之上訴，並說明不得依中華民國九十六年罪犯減刑條例第
三條第一項第四款規定減刑（即不合該條款減刑要件）之理由，
經核於法並無不合。非常上訴意旨謂犯槍砲彈藥刀械管制條例第
八條第二項之罪者，均應予減刑云云，指摘原確定判決未予減刑
為違背法令，不無誤會，難認為有理由。
據上論結，應依刑事訴訟法第四百四十六條，判決如主文。
中    華    民    國  九十七  年    四    月   十七   日
                      最高法院刑事第六庭
                          審判長法官  陳  正  庸
                                法官  賴  忠  星
                                法官  林  秀  夫
                                法官  宋      祺
                                法官  陳  祐  治
      本件正本證明與原本無異
                                      書  記  官
中    華    民    國  九十七  年    四    月  二十三  日
                                                Ａ


司法院資訊處製作；財團法人民間司法改革基金會備份。
